# 还是关于递延所得税确认的问题

提问人：闲不住 时间：2018-03-31 10:16:02
请教陈版，
我看到一个案例，发行新股取得同一控制下的子公司的股权，账面价值为 1000 万，发现的股票的公允价值为 2000 万，单家在做账时，就按照 1000 万计入长投的账面价值，计税基础却是 2000 万，那单家确认需要确认递延所得税么？该交易产生于企业合并，虽然在确认时并没有影响会计利润和应纳税所得额，案例说不属于豁免，那如果要确认递延所得税资产的话，对方科目是什么？长投么？
那要是长投的话，合并层面的抵销调整怎么平掉呢？差额又进资本公积么？ 谢谢

回答人：chenyiwei
这种情况下，虽然因长期股权投资的账面价值小于计税基础而存在可抵扣暂时性差异，但该差异要到日后处置该股权时才能转回。因为目前没有明确的处置股权时间表，也就无法确定日后处置时有无足够的应纳税所得额。因此，不建议确认递延所得税资产。

提问人：闲不住 时间：2018-03-31 14:06:44
谢谢陈版，在没有明确的处置时间时是无需确认递延所得税，如果预计第二年处置而确认出了递延所得税资产的话，那在合并的时候是不是抵不平的话会进资本公积？

回答人：chenyiwei
如果在取得控制权时能够预估处置时间，则可能与同一控制下企业合并定义中的“非暂时性”不一致了。如果确实满足确认递延所得税资产条件，则对应的贷方是资本公积。